【裁判字號】    99,訴,1380
【裁判日期】    990621
【裁判案由】    毒品危害防制條例
【裁判全文】
臺灣板橋地方法院刑事判決              99年度訴字第1380號
公  訴  人  臺灣板橋地方法院檢察署檢察官
被      告  甲○○
上列被告因違反毒品危害防制條例案件，經檢察官提起公訴（99
年度毒偵字第1530號），因被告於本院準備程序中就被訴事實為
有罪之陳述，經合議庭評議後，裁定由受命法官獨任進行簡式審
判程式，判決如下：
    主  文
甲○○施用第一級毒品，處有期徒刑玖月。扣案第二級毒品甲基
安非他命壹小包（驗餘淨重零點參肆公克及含微量甲基安非他命
之包裝袋壹個）沒收銷燬。
    事  實
一、甲○○前曾於民國96年間，因施用毒品案件，經本院以96年
    度毒聲字第2169號裁定送觀察、勒戒後，認無繼續施用毒品
    之傾向，於97年1 月10日釋放出所，並由臺灣板橋地方法院
    檢察署檢察官以96年度戒毒偵字第6908號為不起訴處分；復
    於97年間，因施用毒品案件，經臺灣士林地方法院以97年度
    士簡字第1010號判處有期徒刑4 月確定；又因施用毒品案件
    ，經本院以97年度簡字第5975號判處有期徒刑4 月確定；另
    因施用毒品案件，經本院以97年度簡字第8789號判處有期徒
    刑5 月確定，上開3 罪，經本院以97年度聲字第5412號裁定
    定應執行刑為有期徒刑10月確定，其於99年2 月11日易科罰
    金執行完畢（於本件不構成累犯）。詎竟仍未戒除毒癮，仍
    基於施用第一級毒品海洛因及第二級毒品甲基安非他命之犯
    意，於99年2 月5 日，在臺北縣蘆洲市○○路上之某加油站
    ，以將海洛因及甲基安非他命摻在一起，而以燒烤玻璃球之
    施用方式，同時施用海洛因及甲基安非他命1 次。嗣於同年
    2 月6 日凌晨4 時40分許，在同上市○○路532 號前，為警
    查獲，並扣得甲基安非他命1 小包（淨重0.3450公克，取樣
    0.0050公克鑑定用罄，驗餘淨重0.3400公克及含微量甲基安
    非他命之包裝袋1 個），且經採集其尿液送驗呈海洛因代謝
    物嗎啡類及安非他命類陽性反應，始查悉上情。
二、案經臺北縣政府警察局三重分局報請臺灣板橋地方法院檢察
    署檢察官偵查起訴。
    理  由
一、按除被告所犯為死刑、無期徒刑、最輕本刑為三年以上有期
    徒刑之罪或高等法院管轄第一審案件者外，於第一次審判期
    日前之準備程序進行中，被告先就被訴事實為有罪之陳述時
    ，審判長得告知被告簡式審判程序之旨，並聽取當事人、代
    理人、辯護人及輔佐人之意見後，裁定進行簡式審判程序，
    刑事訴訟法第273 條之1 第1 項定有明文。經核本件被告甲
    ○○所犯係死刑、無期徒刑、最輕本刑為三年以上有期徒刑
    以外之罪，其於準備程序中就被訴之事實為有罪陳述，經法
    官告知簡式審判程序之旨，並聽取公訴人、被告之意見後，
    本院爰依首揭規定，合議裁定由受命法官獨任進行簡式審判
    程序，合先敘明。
二、上開犯罪事實，業據被告於本院準備程序及審理中自白不諱
    ，並有為警查獲之第二級毒品甲基安非他命1 小包扣案可證
    。又被告經警查獲後，於99年2 月6 日，在臺北縣政府警察
    局三重分局採尿液，經送臺灣檢驗科技股份有限公司以酵素
    免疫分析法初驗及氣相層析質譜儀複驗，均呈鴉片類及安非
    他命類陽性反應，此有臺灣檢驗科技股份有限公司濫用藥物
    尿液檢驗報告1 紙在卷可稽。再者，上開扣案之白色透明結
    晶1 小包（淨重0.3450公克，取樣0.0050公克鑑定用罄，驗
    餘淨重0.3400公克）經送請交通部民用航空局航空醫務中心
    鑑定結果，該白色透明結晶1 小包含第二級毒品甲基安非他
    命成分，亦有交通部民用航空局航空醫務中心鑑定書1 紙在
    卷可按。綜上所述，足認被告自白與事實相符，本件事證明
    確，被告犯行，洵堪認定。
三、核被告所為，係犯毒品危害防制條例第10條第1 項之施用第
    一級毒品罪及同條第2 項之施用第二級毒品罪。其因施用而
    持有第一、二級毒品之低度行為，應為其施用第一、二級毒
    品之高度行為所吸收，不另論罪。其以一個施用行為同時觸
    犯前開2 罪，屬想像競合犯，應從一重論以施用第一級毒品
    罪，起訴檢察官認為其施用第一級毒品及第二級毒品2 罪間
    ，犯意各別，行為互異，應分論併罰，容有誤會，併此敘明
    。爰審酌被告有如事實欄所述之施用毒品前科紀錄，經觀察
    勒戒執行完畢，並經判刑執行完畢，仍無法戒絕毒癮，再次
    漠視法令禁制而犯本罪，惟其施用毒品所生危害，實以自戕
    身心健康為主，對於他人生命、身體、財產等法益，尚無明
    顯而重大之實害，兼衡其犯罪後坦承犯行之態度等一切情狀
    ，量處如主文所示之刑。又扣案之第二級毒品甲基安非他命
    1 包（淨重0.3450公克，取樣0.0050公克鑑定用罄，驗餘淨
    重0.3400公克），係被告被當場查獲之第二級毒品；又鑑定
    機關於鑑定時，雖將毒品與包裝分別秤重，然依鑑定機關之
    甲基安非他命毒品純度定量分析鑑驗標準作業程序，係將包
    裝內之結晶體（甲基安非他命）取出裝於該局毒品檢驗用袋
    中進行安非他命純度定量分析，包裝則呈空袋形狀，但仍留
    有極微量結晶體（甲基安非他命）殘渣於塑膠袋中等情，則
    該包裝均並未與毒品完全析離；就本件毒品與包裝，均應依
    毒品危害防制條例第18條第1 項前段規定，諭知沒收銷燬之
    ，又鑑定時經取樣鑑驗耗用之毒品，因已不存在，不得宣告
    沒收，一併敘明。
據上論斷，應依刑事訴訟法第273 條之1 第1 項、第299 條第1
項前段，毒品危害防制條例第10條第1 項、第2 項、第18條第1
項前段，刑法第11條前段、第55條，判決如主文。
本案經檢察官簡志祥到庭執行職務。
中    華    民    國    99    年    6     月    21    日
                  刑事第一庭    法  官  連雅婷
以上正本證明與原本無異
如不服本判決應於送達後10日內向本院提出上訴狀
                                書記官  郭晉良
中    華    民    國    99    年    6     月    21    日
附錄本案論罪科刑法條全文：
毒品危害防制條例第10條
施用第一級毒品者，處 6 月以上 5 年以下有期徒刑。
施用第二級毒品者，處 3 年以下有期徒刑。

司法院資訊處製作；財團法人民間司法改革基金會備份。
